臺灣臺北地方法院民事判決
111年度訴字第1016號
原      告  日盛國際商業銀行股份有限公司

法定代理人  郭倍廷


訴訟代理人  陳鈺玫
被      告  謝雨彤
上列當事人間請求清償借款事件，本院於民國111年4月20日言詞
辯論終結，判決如下：
    主  文
被告應給付原告新臺幣貳拾參萬玖仟伍佰參拾捌元，及如附表編
號一所示之利息與違約金。
被告應給付原告新臺幣貳拾伍萬柒仟伍佰壹拾捌元，及如附表編
號二所示之利息與違約金。
被告應給付原告新臺幣壹拾萬壹仟玖佰陸拾參元，及如附表編號
三所示之利息與違約金。
訴訟費用由被告負擔。
    事實及理由
壹、程序方面：
一、按當事人得以合意定第一審管轄法院，但以關於由一定法律
    關係而生之訴訟為限；前項合意，應以文書證之，民事訴訟
    法第24條定有明文。經查，本件依兩造所簽訂之消費性貸款
    約定書第20條之約定，均合意以本院為第一審管轄法院（見
    本院卷第43頁、第47頁），而本件原告係依上開契約之法律
    關係對被告提起本件訴訟，則依兩造前開合意管轄之約定，
    堪認本院就本件訴訟有管轄權。
二、次按訴狀送達後，原告不得將原訴變更或追加他訴，但擴張
    或減縮應受判決事項之聲明者，不在此限，民事訴訟法第25
    5條第1項但書第3款亦定有明文。查本件原告原聲明請求：
    「㈠被告應給付原告新臺幣（下同）23萬9,538元，及自民國
    97年2月20日起至清償日止，按年息百分之8計算之利息，並
    自97年3月20日起至清償日止，其逾期在6個月以內部分，按
    上開利率百分之10，逾期在6個月以上者，按上開利率百分
    之20加付違約金。㈡被告應給付原告25萬7,518元，及自97年
    2月10日起至清償日止，按年息百分之8計算之利息，並自97
    年3月20日起至清償日止，其逾期在6個月以內部分，按上開
    利率百分之10，逾期在6個月以上者，按上開利率百分之20
    加付違約金。㈢被告應給付原告10萬1,963元，及自97年10月
    25日起至110年7月19日止，按年息百分之16.88計算之利息
    ，自110年7月20日起至清償日止，按年息百分之15.99計算
    之利息，暨自97年11月25日起至清償日止，逾期6個月以內
    者，按上開利率百分之10，超過6個月者，就超過部分按上
    開利率百分之20計算之違約金。」，嗣迭經更正其訴之聲明
    ，最終於本院111年4月20日言詞辯論期日確定其訴之聲明為
    如後述（見本院卷第121頁），核原告上開所為，係屬減縮
    應受判決事項之聲明，合於前揭法律規定，應予准許。
三、末按言詞辯論期日，當事人之一造不到場者，除有民事訴訟
    法第386條所列之各款情形外，法院得依到場當事人之聲請
    ，由其一造辯論而為判決，此觀民事訴訟法第385條第1項前
    段、第386條規定意旨即明。查本件被告經合法通知，未於
    言詞辯論期日到場，亦核無民事訴訟法第386條所列各款情
    形，爰依原告之聲請，由其一造辯論而為判決。
貳、實體方面：
一、原告起訴主張：
  ㈠被告於93年10月11日向原告借款40萬元（下稱系爭甲借款）
    ，約定借款期間自93年10月11日起至100年10月11日止，還
    本付息方式為自撥款之日起，以每個月為1期，分84期依年
    金法按期平均攤還，利息利率按年息百分之9.99固定計算，
    於94年間調降利息為按年息百分之8計算，如遲延還本或付
    息時，本金自到期日起，利息自約定繳息日起，除按約定利
    率計息外，逾期在6個月以內者，按前開約定利率之百分之1
    0，逾期6個月以上者，就超逾6個月部分，按前開約定利率
    之百分之20計付違約金。詎被告僅繳納本息至97年2月19日
    ，尚餘本金23萬9,538元及如附表編號1所示之利息與違約金
    未清償。
　㈡被告於93年10月11日向原告借款47萬元，約定其中借款43萬
    元部分（下稱系爭乙借款）之借款期間自93年10月11日起至
    100年10月11日止，還本付息方式為自撥款之日起，以每個
    月為1期，分84期依年金法按期平均攤還，利息利率按年息
    百分之9.99固定計算，於94年間調降利息為按年息百分之8
    計算；另就4萬元部分，兩造約定得由被告於不超過清償系
    爭乙借款金額且最高透支額度以20萬元為限循環動用（下爭
    系爭丙借款），借款期間以1年為限，屆期時，如無書面異
    議即以同一內容繼續延長1年，得延長6次，利息利率按年息
    百分之16.88固定計息，惟因民法第205條於110年7月20日修
    正施行，故後續利息利率改以年息百分之15.99計算，如遲
    延還本或付息時，本金自到期日起，利息自約定繳息日起，
    除按約定利率計息外，逾期在6個月以內者，按前開約定利
    率之百分之10，逾期6個月以上者，就超逾6個月部分，按前
    開約定利率之百分之20計付違約金。詎被告僅分別繳納系爭
    乙、丙借款之本息至97年2月19日、97年10月24日，尚餘本
    金25萬7,518元、10萬1,963元及如附表編號2、3所示之利息
    與違約金未清償。
　㈢綜上所述，爰依消費借貸之法律關係提起本件訴訟，並聲明
    ：
  1.被告應給付原告23萬9,538元，及如附表編號1所示之利息與
    違約金。
　2.被告應給付原告25萬7,518元，及如附表編號2所示之利息與
    違約金。
　3.被告應給付原告10萬1,963元，及如附表編號3所示之利息與
    違約金。
　4.訴訟費用由被告負擔。
二、本件被告經合法通知，未於言詞辯論期日到場，亦無提出書
    狀為任何聲明或陳述。
三、按稱消費借貸者，謂當事人一方移轉金錢或其他代替物之所
    有權於他方，而約定他方以種類、品質、數量相同之物返還
    之契約；消費借貸之借用人應於約定期限內，返還與借用物
    種類、品質、數量相同之物；遲延之債務，以支付金錢為標
    的者，債權人得請求依法定利率計算之遲延利息，但約定利
    率較高者，仍從其約定利率；當事人得約定債務人於債務不
    履行時，應支付違約金，民法第474條第1項、第478條前段
    、第233條第1項、第250條第1項分別定有明文。經查，本件
    原告主張之前開事實，業據其提出客戶基本資料、放款帳務
    明細查詢、轉催呆查詢、消費性貸款約定書等資料為證（見
    本院卷第13頁至第47頁、第79頁至第80頁），而被告已於相
    當時期受合法通知，就原告主張之事實，既均未於言詞辯論
    期日到場，亦無提出書狀為任何爭執，依民事訴訟法第280
    條第3項準用同條第1項規定，視同對於原告主張之事實自認
    ，是堪信原告上開主張為真實。從而，依前揭法律規定，原
    告請求被告應給付如附表所示尚未清償之本金、利息與違約
    金，自屬有據。
四、綜上所述，原告依消費借貸之法律關係，請求被告應給付如
    主文第1項至第3項所示之本金、利息與違約金，為有理由，
    應予准許。
五、本件事證已臻明確，原告其餘主張、陳述及所提之證據暨攻
    擊防禦方法，經本院斟酌後，核與本件判決結果不生影響，
    爰不一一論述，附此敘明。
六、訴訟費用負擔之依據：民事訴訟法第78條。
中　　華　　民　　國　　111 　年　　 4　　月　　27　　日
                  民事第五庭    法　官　王唯怡
以上正本係照原本作成。
如對本判決上訴，須於判決送達後20日內向本院提出上訴狀。如委任律師提起上訴者，應一併繳納上訴審裁判費。 
中　　華　　民　　國　　111 　年　　4 　　月　　27　　日
                                書記官  林俐如
附表：　　　　　　　　　　　　　　　　
編 號 帳務種類 本  金 （新臺幣） 利息  違約金     計算期間 利率 計算期間 計算方式 1. 系爭甲借款 23萬9,538元 自97年2月20日起至清償日止 年息百分之8 自97年3月21日起至清償日止 逾期在6個月以內部分，按左列利率之百分之10，逾期超過6個月者，就超過部分，按左列利率之百分之20計算，每次違約狀態最高連續收取期數為9期。 2. 系爭乙借款 25萬7,518元 自97年2月20日起至清償日止 年息百分之8 自97年3月21日起至清償日止 逾期在6個月以內部分，按左列利率之百分之10，逾期超過6個月者，就超過部分，按左列利率之百分之20計算，每次違約狀態最高連續收取期數為9期。 3. 系爭丙借款 10萬1,963元 自97年10月25日起至110年7月19日止 年息百分之16.88 自97年11月26日起至清償日止 逾期在6個月以內部分，按左列利率之百分之10，逾期超過6個月者，就超過部分，按左列利率之百分之20計算，每次違約狀態最高連續收取期數為9期。    自110年7月20日起至清償日止 年息百分之15.99